### **NICOLAS ASSOGBA**

## Développeur informatique

randy061200@gmail.com

Adidogome/Amadahome

Mé le 06/12/2000

□ Télétravail ou présentiel

97818597

### Réseaux sociaux

(iii) randydydydydydyd

♦ @randy061200

in Randy ASSOGBA

Randy060012

#### Langues

Français

**Anglais** 

#### **Atouts**

Travail en équipe

Adaptation

En tant que professionnel du génie logiciel polyvalent, je me suis spécialisé dans le développement web en tant que développeur indépendant. Je crée des solutions web à haute valeur ajoutée, optimisant l'expérience utilisateur à travers le backend, le front-end et la gestion des serveurs. Mon objectif est de concevoir et de mettre en œuvre divers produits web, garantissant le succès de chaque projet.

### Expériences professionnelles

Développement d'une application web , de gestion d'articles

Depuis avril 2024 Indépendant Indépendant

Mon travail consistait à mettre en place une plateforme de gestion d'une boutique, avec la possibilité de suivi à distance par l'employeur. Sur ce projet, j'ai notamment été amené à concevoir des API pour assurer la communication entre le back et le front.

Développement d'une application web , de gestion de ticket

De mars 2024 à avril 2024 Indépendant Indépendant

Sur une application web de gestion de ticket , j'ai notamment été en charge de tout la partie Back de l'application comme , la création de tableaux de bord, de graphiques et de fonctionnalités avancées pour simplifier la gestion des données et des utilisateurs. Mise en œuvre de fonctionnalités d'authentification et d'autorisation pour sécuriser l'accès aux données sensibles. Utilisation de Git/Github pour la gestion du code source .

Développement d'un site e-commerce

De mai 2023 à novembre 2023 Terranet-global Atikoume

# Diplômes et Formations

Licence

D'octobre 2020 à juin 2022 **Formatec** Agoue-Cacaveli En cour

BAC F3

2019 CEFOP-ASA Adidogomé, République Togolaise

### Compétences Technique

HTML et CSS , Bootstrap , Tailwindcss

Front-End

Laravel, Angular

Framework

PHP, Java

Langages

 $\operatorname{GIT}$  ,  $\operatorname{Visual-Studio}$  ,  $\operatorname{Trello}$  ,  $\operatorname{Asana}$  ,  $\operatorname{MySQL}$  ,  $\operatorname{FIGMA}$  ,  $\operatorname{ChatGPT}$   $\operatorname{Outils}$ 

Modélisation de base de données

Technique